臺灣新竹地方法院刑事判決
109年度交易字第540號
公  訴  人  臺灣新竹地方檢察署檢察官
被      告  蘇志成


上列被告因過失傷害案件，經檢察官提起公訴（109年度調偵字
第253號），被告於本院準備程序中就被訴事實為有罪之陳述，
經告以簡式審判程序意旨，並聽取公訴人、被告之意見後，改依
簡式審判程序審理並判決如下：
    主  文
蘇志成犯過失傷害罪，處有期徒刑伍月，如易科罰金，以新臺幣
壹仟元折算壹日。
    犯罪事實及理由
一、本件犯罪事實及證據，除事實欄第10行關於告訴人包蔡月霞
    之行向應更正為「由南往北行走在人形穿越道上」及第11行
    傷勢部分補充「受有頭部外傷併腦震盪、左膝挫傷、腦神經
    痛合併偶發性抽動等傷害」，及證據部分補充被告於本院準
    備程序、審理時之自白及道路交通事故肇事人自首情形紀錄
    表、告訴人之國立臺灣大學醫學院附設醫院新竹生醫園區分
    院診斷證明書及於該院之門診病歷紀錄各一份外，餘均引用
    檢察官起訴書之記載（如附件）。
二、論罪科刑：核被告所為，係犯刑法第284條前段之過失傷害
    罪。被告蘇志成為汽車駕駛人，酒醉駕車且行經行人穿越道
    不依規定讓行人優先通行，因而致人受傷，依法應負刑事責
    任，依道路交通管理處罰條例第86條第1項之規定，加重其
    刑至二分之一。又被告蘇志成於員警據報至現場處理尚不知
    悉其過失傷害犯嫌前，坦承肇事並願接受裁判，有新竹縣政
    府警察局竹北分局警備隊道路交通事故肇事人自首情形紀錄
    表在卷可證，被告蘇志成符合自首之要件，爰依刑法第62條
    前段規定減輕其刑，並依法先加重後減輕之。爰以行為人之
    責任為基礎，審酌被告酒後駕駛自小客車，已屬不該，又未
    禮讓行走在行人穿越道上之告訴人先行，致撞擊告訴人成傷
    ，過失程度非輕；另考量告訴人傷勢，並衡酌被告犯後已坦
    認犯行，然迄未能與告訴人達成和解、獲得原諒；暨其國中
    畢業之教育程度，現從事工業、需扶養一名就學子女之家庭
    經濟狀況等一切情狀，量處如主文所示之刑，並諭知易科罰
    金之折算標準，以示警惕。
據上論斷，應依刑事訴訟法第273條之1第1項、第299條第1項前
段、第310條之2、第454條第2項，判決如主文。
本案經檢察官蔡宜臻提起公訴，檢察官邱宇謙到庭執行職務。
中    華    民    國    110   年     1     月    12   日
                  刑事第九庭  法  官  卓怡君
以上正本證明與原本無異。　　　　　　　　　
如不服本判決應於收受本判決後20日內向本院提出上訴書狀，上
訴書狀應敘述具體理由。上訴書狀未敘述上訴理由者，應於上訴
期間屆滿後20日內補提理由書狀於本院(均須按他造當事人之人
數附繕本 )「切勿逕送上級法院」。
中　　華　　民　　國　　110 　年　　1 　　月　　12　　日
                              書記官  胡家寧
附錄本案所犯法條全文
中華民國刑法第284條
因過失傷害人者，處 1 年以下有期徒刑、拘役或 10 萬元以下
罰金；致重傷者，處 3 年以下有期徒刑、拘役或 30 萬元以下
罰金。
附件
臺灣新竹地方檢察署檢察官起訴書
                                    109年度調偵字第253號
　　被　　　告　蘇志成　男　56歲（民國00年0月00日生）
　　　　　　　　　　　　住○○市○○路000巷00號
　　　　　　　　　　　　國民身分證統一編號：Z000000000號
上列被告因過失傷害案件，已經偵查終結，認應提起公訴，茲將
犯罪事實及證據並所犯法條分敘如下：
　　　　犯罪事實
一、蘇志成於民國108年11月5日上午7時30分許，酒後自新竹市○
    區○○路000巷00號住處駕駛車牌號碼000-0000號自用小客貨
    車離開，欲前往某工地（涉犯公共危險部分，業經臺灣新竹
    地方法院108年度竹北交簡字第625號判處有期徒刑2月確定
    ），嗣於108年11月5日上午7時52分許，蘇志成駕車沿新竹
    縣竹北市中正東路由西向東行駛，駛至中正東路與仁德街口
    時，本應注意車輛行經行人穿越道，遇有行人穿越時，無論
    有無交通指揮人員指揮或號誌指示，均應暫停讓行人先行通
    過，竟疏未注意，且因飲酒致注意力降低，因此不慎撞及由
    北向南行走在行人穿越道上之包蔡月霞，包蔡月霞因而倒地
    ，受有頭部外傷併腦震盪、左膝挫傷之傷害。
二、案經包蔡月霞告訴偵辦。
　　　　證據並所犯法條
一、證據清單及待證事實：
編號 證據名稱 待證事實 1 被告蘇志成於警詢及偵查中之供述 全部犯罪事實。 2 告訴人包蔡月霞於警詢中之指訴 全部犯罪事實。 3 道路交通事故現場圖、道路交通事故調查報告表㈠及㈡、道路交通事故肇事人自首情形紀錄表、現場照片14張、監視器錄影畫面翻拍照片6張 本件車禍發生經過及警方調查結果。 4 東元醫療社團法人東元綜合醫院診斷證明書、告訴人傷勢照片2張 證明告訴人因本件車禍受有傷害之事實。 
二、核被告所為，係犯刑法第284條前段過失傷害罪嫌。又被告
    駕車行經行人穿越道不依規定讓行人優先通行，因而致人受
    傷，請依道路交通管理處罰條例第86條第1項規定加重其刑
    。
三、依刑事訴訟法第251條第1項提起公訴。
　　此　致
臺灣新竹地方法院
中　　華　　民　　國　 109　　年　　7 　　月　　26　　日
　　　　　　　　　　　　　　　檢　察　官　蔡宜臻
本件正本證明與原本無異
中　　華　　民　　國　 109　　年　　7 　　月　　30　　日
　　　　　　　　　　　　　　　書  記  官  劉乃瑤
附錄本案所犯法條全文
中華民國刑法第284條
因過失傷害人者，處 1 年以下有期徒刑、拘役或 10 萬元以下
罰金；致重傷者，處 3 年以下有期徒刑、拘役或 30 萬元以下
罰金。